【裁判字號】    98,交聲,3301
【裁判日期】    981012
【裁判案由】    交管條例聲異
【裁判全文】
臺灣板橋地方法院交通事件裁定        98年度交聲字第3301號
原處分機關  交通部公路總局臺北區監理所板橋監理站
異  議  人
即受處分人  乙○○
上列受處分人因違反道路交通管理處罰條例案件，對於交通部公
路總局臺北區監理所板橋監理站中華民國98年9 月3 日所為之板
監裁字裁41-C00000000號處分（原舉發案號：北縣警交大字第
C00000000號）聲明異議，本院裁定如下：
    主  文
異議駁回。
    理  由
一、原處分意旨略以：異議人即受處分人乙○○於民國98年8 月
    2 日上午8 時58分許，騎乘車牌號碼MEB-881 號重型機車，
    行經有燈光號誌管制之臺北縣板橋市○○街與民治街口闖紅
    燈（民治街左轉仁化街），為警當場攔停製單舉發，乃依道
    路交通管理處罰條例第53條第1 項及第63條第1 項第3 款規
    定（原處分漏列「第1 項第3 款」）裁處罰鍰新臺幣（下同
    ）1800元，並記違規點數3 點等語。
二、聲明異議意旨略以：異議人當時行經臺北縣板橋市○○街及
    民治街交叉路口時，因見燈號正閃黃燈，便快速通過路口左
    轉，異議人並未紅燈左轉，員警可能係因角度問題誤判異議
    人闖紅燈，為此聲明異議，請求撤銷原處分云云。
三、按汽車駕駛人，行經有燈光號誌管制之交岔路口闖紅燈者，
    處1800元以上，5400元以下罰鍰，並記違規點數3 點，道路
    交通管理處罰條例第53條第1 項、第63條第1 項第3 款分別
    定有明文。
四、經查：
(一)、異議人於98年8 月2 日上午8 時58分許，騎乘車牌號碼MEB-
    881號重型機車，行經有燈光號誌管制之臺北縣板橋市○○
    街與民治街口闖紅燈（民治街左轉仁化街），經臺北縣政府
    警察局海山分局江翠派出所員警甲○○當場攔停制止並製單
    舉發等事實，有臺北縣政府警察局98年8 月2 日北縣警交大
    字第C00000000 號舉發違反道路交通管理事件通知單影本、
    臺北縣政府警察局海山分局98年8 月31日北縣警海交裁字第
    0980034887號函影本各1 件附卷可稽。
(二)、本件異議人違規之情節，亦經證人即舉發員警甲○○於本院
    調查時具結證稱：當時伊與異議人在民治街上往同一方向（
    往文化路方向）行駛，快到民治街與仁化街交叉口時，伊看
    到是紅燈，且伊看到民治街對向早餐店及伊方向的便當店前
    均已有車輛在停等紅燈。當時有1 輛機車駛至民治街與仁化
    街口，遇到紅燈並未停下即直接左轉，於是伊便跟著左轉追
    過去，在仁化街159 號前將機車騎士攔下，該名機車騎士就
    是在庭之異議人，當時伊並沒有鳴笛，直接騎乘在異議人後
    面，到異議人旁邊示意其停車。伊當時擔心如果伊不去追異
    議人的話，停等紅燈的民眾可能會質疑伊為何不去取締該名
    機車騎士。伊攔停異議人後，有告知異議人係紅燈左轉，異
    議人當時並未表示他是搶黃燈等情綦詳（見本院98年9月30
    日訊問筆錄），復有現場照片共3 張在卷可佐。經核證人甲
    ○○所證上述經過，並無不合常理或矛盾之處，又警員執行
    公務時，本身即受有行政懲處責任之監督，且其到庭具結作
    證，更係以刑事責任擔保其證言之真實性，而證人甲○○與
    異議人間素不相識，並無任何怨隙，證人甲○○衡情當無設
    詞誣攀或虛構違規事實以陷害異議人之理。況證人甲○○庭
    呈本件攔停舉發異議人時之錄音紀錄，經本院當庭撥放該錄
    音紀錄予以勘驗，錄音內容顯示異議人於遭證人甲○○攔停
    並經證人甲○○告知違規事由（紅燈左轉）後，並未表示其
    係搶黃燈，且於證人甲○○詢問其為何闖紅燈時，僅答稱其
    不曉得，並未對證人甲○○舉發之違規內容予以爭執，其後
    並無異議簽收本件舉發單，有本院前開訊問筆錄及譯文在卷
    為憑，俱與證人甲○○所言相符，又異議人如確無闖紅燈之
    違規情節，何以未於證人甲○○攔停舉發之第一時間予以爭
    執，反於事後執前詞為辯，益徵證人甲○○前開證詞，應堪
    採信。異議人空言辯稱其並無闖紅燈之行為，殊無可取。
五、綜上所述，本件異議人前開違規事證已足堪認定。原處分機
    關依據前揭道路交通管理處罰條例第53條第1 項、第63條第
    1 項第3 款之規定，裁處異議人罰鍰1800元，並記違規點數
    3 點，核無違誤。本件異議人之異議為無理由，應予駁回。
據上論斷，應依道路交通案件處理辦法第19條，裁定如主文。
中    華    民    國    98    年    10    月    12    日
                      交通法庭  法  官  吳佳穎
以上正本證明與原本無異
如不服本裁定應於送達後5日內向本院提出抗告狀
                                書記官  黃炎煌
中    華    民    國    98    年    10    月    12    日


司法院資訊處製作；財團法人民間司法改革基金會備份。
